臺灣高等法院刑事裁定
                                    111年度毒抗字第247號
抗  告  人
即  被  告  張嘉麟


上列抗告人因違反毒品危害防制條例案件，不服臺灣臺北地方法
院111年度毒聲字第55號，中華民國111年1月26日裁定（聲請案
號：臺灣臺北地方檢察署110年度毒偵字第3712號、111年度聲觀
字第33號），提起抗告，本院裁定如下：
    主  文
抗告駁回。
    理  由
一、原裁定意旨略以：抗告人即被告張嘉麟於本件採尿前，施用
    第二級毒品甲基安非他命之事實，業據其坦承不諱，並有勘
    察採證同意書、尿液檢體委驗單、濫用藥物檢驗報告可稽，
    堪予認定。又本件被告施用第二級毒品，距離最近1次觀察
    勒戒或強制戒治執行完畢釋放後已逾3年，有本院被告前案
    紀錄表可按。檢察官聲請觀察勒戒，亦無濫用裁量權情形，
    因認本件聲請為有理由，爰依毒品危害防制條例第20條第3
    項、觀察勒戒處分執行條例第3條第1項規定，裁定被告應送
    勒戒處所觀察、勒戒，其期間不得逾2月等語。
二、抗告意旨略以：被告父親年邁，近期多次病危住院，生命垂
    危，被告為獨子，父子相依為命，須日夜陪病照料無法自理
    的父親，懺悔不已，請准予緩起訴（抗告狀載為緩刑）等語
    。
三、經查：
  ㈠按「初犯」及「3年後再犯」施用第一、二級毒品者，檢察官
    應聲請法院裁定，令被告入勒戒處所觀察、勒戒，其期間不
    得逾2月，毒品危害防制條例第20條第1項、第3項定有明文
    。又毒品危害防制條例對於「初犯」及「3年後再犯」施用
    毒品者，固採行「觀察、勒戒」與「附條件之緩起訴處分」
    雙軌模式，惟檢察官適用刑事訴訟法第253條之1第1項、第2
    53條之2對被告為緩起訴處分時，應參酌刑法第57條所列事
    項及公共利益之維護，認以緩起訴為適當者，始得為之，此
    屬立法者賦予檢察官之職權。除檢察官審酌個案情形，依毒
    品危害防制條例第24條第1項為附條件之緩起訴處分，可排
    除觀察、勒戒外，凡經檢察官聲請法院裁定將被告送勒戒處
    所觀察、勒戒，法院僅就其聲請是否適法或顯然不當而為裁
    定，並無斟酌另為其他處遇之餘地。且法院原則上應尊重檢
    察官職權之行使，為有限之低密度審查，除檢察官之判斷有
    違背法令、事實認定有誤或其裁量有重大明顯瑕疵外，尚不
    得任意指為違法。
  ㈡原裁定已敘明認定被告施用第二級毒品甲基安非他命，及本
    次施用毒品時間距離其最近1次觀察勒戒或強制戒治執行完
    畢釋放後已逾3年，故檢察官之聲請於法並無不合之理由，
    核與卷內事證相符。審酌被告前有多件毒品前科，有本院被
    告前案紀錄表可參，堪認其沈淪毒品之程度非輕；且檢察官
    於偵查中曾傳喚被告應於110年12月20日到庭，批示註記其
    如欲參加戒癮治療，請攜帶身分證、健保卡及大頭照等語，
    詎被告經合法傳喚，無正當理由未到庭，致檢察官無從評估
    其是否適於為附條件之緩起訴處分等情，有檢察官辦案進行
    單、送達回證、點名單（見偵卷75至77頁）可參，亦見被告
    守法意識薄弱。則檢察官考量上述一切情狀，認本件不適於
    機構外之處遇，未選擇為附條件之緩起訴處分，而依毒品危
    害防制條例第20條第3項規定，向原審聲請裁定，難認有何
    違法或明顯不當。原審依檢察官適法之聲請，裁定被告應送
    勒戒處所觀察、勒戒，自無違誤，應予維持。
  ㈢被告雖以前詞，提起本件抗告。惟查：本件檢察官之聲請既
    屬合法，法院即應依毒品危害防制條例第20條第3項規定為
    裁定，並無斟酌另為其他包括緩起訴處分等處遇之裁量餘地
    。抗告意旨所指被告父親之健康情形、被告已知懺悔，均與
    觀察勒戒要件之審認無涉，其憑以主張為緩起訴，核屬無據
    。被告徒以前詞，提起本件抗告，為無理由，應予駁回。至
    於被告家人若有生活扶助照護之需求，可循相關法令尋求社
    會福利機構或主管機關之協助，附此敘明。
依刑事訴訟法第412條，裁定如主文。
中　　華　　民　　國　　111 　年　　3 　　月　　21　　日
              　　刑事第六庭    審判長法　官  劉方慈
                                      法　官  許曉微
                                      法　官  朱嘉川
以上正本證明與原本無異。
不得再抗告。
                                      書記官  尤朝松
中　　華　　民　　國　　111 　年　　3 　　月　　21　　日